【裁判字號】    90,易,1731
【裁判日期】    901225
【裁判案由】    毒品危害防制條例
【裁判全文】
臺灣彰化地方法院刑事判決                          九十年度易字第一七三一號
    公  訴  人  臺灣彰化地方法院檢察署檢察官
    被      告  甲○○
右列被告因違反毒品危害防制條例案件，經檢察官提起公訴 (九十年度毒偵緝字第五
六九、五七０號)，本院判決如左：
      主    文
甲○○連續施用第二級毒品，累犯，處有期徒刑柒月。
扣案安非他命貳包（毛重貳點壹公克）沒收銷燬之；吸食器壹組沒收。
        事   實
一、甲○○前於民國（下同）八十四年間因違反麻醉藥品管理條例案件，經本院判處
    有期徒刑六月確定，於八十六年八月二十七日執行完畢。其又曾因施用毒品案件
    ，經送觀察、勒戒後，認無繼續施用毒品之傾向，由臺灣南投地方法院檢察署檢
    察官於八十七年十月三十日（起訴書誤載為八十七年十二月三十日），以八十七
    年度偵字第四六三五號不起訴處分確定後，復因施用毒品案件，經依本院八十八
    年度毒聲字第四七二二號裁定送觀察、勒戒後，認有繼續施用毒品之傾向，經檢
    察官聲請，由本院以八十八年度毒聲字第五０一七號裁定移送戒治處所施予強制
    戒治一年，所涉刑事案件部分，並經本院以八十八年度易字第一五八四號判處有
    期徒刑七月確定，嗣自八十八年十二月十八日起送台灣台中女子監獄強制戒治滿
    三月後，其成效經評定合格，無繼續戒治必要，經本院以八十九年度毒聲字第二
    一二一號裁定停止戒治，所餘戒治期間付保護管束。詎其出戒治所，仍不知悔改
    ，再於保護管束期間，基於施用第二級毒品安非他命之概括犯意，自八十九年六
    月三日起至同年十一月三十日下午五時止，在其向其伯父借住，位於彰化縣田中
    鎮○○路四五巷一一八弄九號之居所，連續以將第二級毒品安非他命置放於玻璃
    吸食器內，外用火燒烤之使成氣體後，加以吸食之方式，施用第二級毒品安非他
    命多次，平均每天約一次。嗣分別於八十九年六月三日甲○○前往台灣台中地方
    法院檢察署觀護人室報到，經該署觀護人採尿送驗，呈甲基安非他命陽性反應；
    及於八十九年十一月三十日二十二時五十分許，在彰化縣田中鎮前開處所為警查
    獲，並扣得其所有之安非他命二包 (毛重二‧一公克)及已供施用毒品用之吸食
    器一組，始知悉上情。
二、案經彰化縣警察局田中分局移送臺灣彰化地方法院檢察署檢察官偵查起訴。
       理   由
一、右揭犯罪事實，業據被告甲○○於本院審理時，供認不諱，並有扣案之安非他命
    二包及吸食器一組可資佐證，且被告獲案時，分別經台灣台中地方法院檢察署觀
    護人於八十九年六月三日及為警於八十九年十一月三十日所採取之尿液經送檢驗
    結果，確呈安非他命類（含甲基安非他命）陽性反應，此有財團法人生物技術開
    發中心濫用藥物檢驗認證實驗室所出具之濫用藥物尿液檢測報告及彰化縣衛生局
    八十九年十二月二十八日煙檢字第八九四五二七號煙毒尿液檢驗成績書各一份在
    卷可憑，顯見被告之自白與事實相符，堪以採信。又被告曾因施用毒品案件，經
    送觀察、勒戒後，認無繼續施用毒品之傾向，由臺灣彰化地方法院檢察署檢察官
    於八十七年十月三十日，以八十七年度偵字第四六三五號不起訴處分確定後，復
    因施用毒品案件，經依本院八十八年度毒聲字第四七二二號裁定送觀察、勒戒後
    ，認有繼續施用毒品之傾向，經檢察官聲請，由本院以八十八年度毒聲字第五０
    一七號裁定移送戒治處所施予強制戒治一年，所涉刑事案件部分，並經本院以八
    十八年度易字第一五八四號判處有期徒刑七月確定，嗣自八十八年十二月十八日
    起送台灣台中女子監獄強制戒治滿三月後，其成效經評定合格，無繼續戒治必要
    ，經本院以八十九年度毒聲字第二一二一號裁定停止戒治，所餘戒治期間付保護
    管束等情，有該不起訴處分書、判決書、臺灣高等法院被告全國前案紀錄表及台
    灣彰化地方法院檢察署刑案資料查註紀錄表乙紙附卷可按，其於五年內三犯毒品
    危害防制條例第十條第一項之施用第一級毒品罪，係屬三犯毒品危害防制條例第
    十條之罪。綜上所述，本件事證業已明確，被告之犯行，洵堪認定。
二、核被告所為，係犯毒品危害防制條例第十條第二項施用第二級毒品罪。其為供施
    用第二級毒品所持有毒品之低度行為，已為施用之高度行為所吸收，均不另論罪
    。其先後多次施用第二級毒品之犯行，時間緊接，所犯係構成要件相同之罪，顯
    係基於概括犯意為之，應依連續犯之規定論以一罪，並依法加重其刑。被告曾因
    違反麻醉藥品管理條例案件，經本院判處有期徒刑六月確定，於八十六年八月二
    十七日執行完畢等情，有臺灣高等法院被告全國前案紀錄表及台灣彰化地方法院
    檢察署刑案資料查註紀錄表乙紙附卷可按，其受此有期徒刑執行完畢後，五年以
    內再犯有期徒刑以上之本罪，應依累犯規定，遞加重其刑。爰審酌被告前曾有施
    用毒品罪行，經送觀察勒戒、強制戒治後，猶不知悔改，再施用毒品海洛因不輟
    ，不僅戕害自身健康，更辜負國家將之視為病人，並施以長時間之戒治處遇之苦
    心，惟其對他人權益之侵害仍屬有限，於本院審理中已坦承其犯行，且於通緝到
    案後，經採集尿液送驗之結果，確無嗎啡或安非他命陽性反應，顯見其確已悔改
    及其犯罪目的、手段等一切情狀，量處如主文所示之刑。扣案之安非他命（毛重
    二‧一公克），係屬第二級毒品，爰依毒品危害防制條例第十八條第一項前段規
    定，沒收銷燬之。另扣案之吸食器一組係被告所有，且已供被告施用毒品用之物
    ，業具被告供承在卷，故依法併予宣告沒收。
據上論斷，應依刑事訴訟法第二百九十九條第一項前段，毒品危害防制條例第十條第
二項、第十八條第一項前段，刑法第十一條前段、第五十六條、第四十七條、第三十
八條第一項第二款，判決如主文。
本案經檢察官吳怡盈到庭執行職務。
中      華      民      國    九十      年     十二     月    二十五    日
                      臺灣彰化地方法院刑事第一庭
                                     審判長法官  葉  榮  郎
                                     法      官  洪  志  賢
                                     法      官  簡  璽  容
右正本證明與原本無異。
如不服本判決，應於判決送達後十日內向本院提出上訴狀( 須附繕本 )。
                                     法院書記官  王  惠  嬌
中      華      民      國    九十      年     十二     月    二十八    日
毒品危害防制條例第十條：
施用第一級毒品者，處六月以上五年以下有期徒刑。
施用第二級毒品者，處三年以下有期徒刑。


司法院資訊處製作；財團法人民間司法改革基金會備份。
